# 国企改制，无形资产评估升值，该不该确认递延所得税负债？

提问人：中年男人 123 时间：2017-12-24 23:19:26
国企改制，无形资产评估升值，该不该确认递延所得税负债？可以知道的是当地税务对这块是免税的

回答人：chenyiwei
如果已经确定该土地使用权的计税基础为其评估值，则： 1 、如果该改制按评估值进行了账务调整的（非公司制企业改建为公司），则账面价值等于计税基础，无暂时性差异。 2 、如果该改制不符合按评估值进行账务调整的条件的（如有限责任公司变更为股份有限公司），则资产账面价值小于计税基础，存在可抵扣暂时性差异。在确保后续折旧期间有足够应纳税所得额的前提下，可确认递延所得税资产并贷记“所得税费用——递延所得税费用”。

提问人：中年男人 123 时间：2017-12-25 07:31:23
回复陈版，具体政策为:评估增值部分免税，资产计税基础按原有计税基础确定，增值部分折旧和摊销不得在税前扣除。账面按照评估值调整。

回答人：chenyiwei
这种情况，调整后的账面价值大于计税基础，应确认递延所得税负债并冲减资本公积。